# SACHA DUPERRET

sacha@duperret.eu | 06 11 66 93 33 | https://www.linkedin.com/in/sacha-duperret

## **PROFIL**

Jeune dynamique avec une expertise en gestion de projet, gouvernance publique et coordination d'équipes. Préparant activement les concours de la fonction publique (INSP) et doté de solides connaissances en droit public et administratif, je suis particulièrement intéressé par les enjeux de sécurité, de prévention et d'élaboration des politiques publiques.

# COMPÉTENCES CLÉS

- Leadership, gestion d'équipe et de projet dans des environnements complexes;
- Gestion de crise, conciliation et médiation;
- Élaboration de politiques publiques et sensibilisation sociétale;
- Gestion des partenariats institutionnels, associatifs et analyse stratégique;
- Maîtrise du droit public, droit administratif et légistique;
- Expertise en outils informatiques et communication stratégique;
- Anglais courant (C1).

# **EXPÉRIENCES**

— Expert (Avril 2023 – Aujourd'hui)

Haut Conseil de l'évaluation de la recherche et de l'enseignement supérieur (Hcéres)

Synthèse des missions et actions :

- Participation à l'évaluation des stratégies et performances des entités académiques;
- Contribution à des recommandations stratégiques pour optimiser les processus institutionnels.

Pour des raisons de confidentialité sur des évaluations en cours ou qui n'ont pas encore été publiées, il ne m'est pas possible de donner plus de détails.

#### — Directeur sécurité-technique-prévention (Avril 2022 – Août 2024)

Festival Mayday

Synthèse des missions et actions :

- Élaboration et mise en œuvre de procédures de sécurité en collaboration avec les autorités locales, préfectorales et les parties prenantes;
- Coordination de 45 agents opérationnels lors des phases critiques;
- Lien opérationnel avec les forces de sécurité intérieure, le SDIS, la police municipale et le Centre de contrôle de l'opérateur de transports en commun;
- Organisation des visites officielles;
- Développement de partenariats avec les collectivités territoriales et gestion des relations institutionnelles.

## — Vice-président étudiant du campus de Talence (Juin 2022 – Aujourd'hui)

Université de Bordeaux

Le rôle de vice-président étudiant est cadré par l'article L712-4 du code de l'éducation. Les statuts de l'université de Bordeaux prévoient 5 postes, avec des missions similaires sur différents périmètres

géographiques.

Synthèse des missions et actions :

- Élaboration et implémentation de politiques publiques, en collaboration avec les services administratifs, les structures de formation et les autres représentants étudiants;
- Programmation et contrôle de l'utilisation des fonds CVEC (taxe affectée : 3 millions d'euros/an). Présidence de la commission d'attribution des subventions aux associations (FSDIE);
- Développement de partenariats avec des entreprises et des associations locales. Suivi des relations avec les collectivités territoriales. Allocution lors de remises de prix, cérémonies et événements divers.

#### — Personnalité qualifiée du conseil de développement durable (Août 2024 – Aujourd'hui)

Bordeaux Métropole

Synthèse des missions et actions :

- Contribution aux concertations citoyennes et analyse des problématiques territoriales;
- Interface entre citoyens et élus pour renforcer la participation publique.

#### — Président (Octobre 2023 – Octobre 2024)

Conférence nationale des étudiants vice-présidents d'université

Ce mandat électif consiste à diriger la conférence. Cela se traduit notamment par la réalisation, la planification et la coordination des rencontres nationales, la gestion des relations institutionnelles et partenariales.

Synthèse des missions et actions :

- Représentation de la conférence (séminaires, tables rondes, journées d'étude, rencontres ministérielles, cour des comptes, etc.);
- Organisation des rencontres nationales, gestion des inscriptions, de la logistique et du budget;
- Gestion des relations avec les partenaires institutionnels (ministères, réseaux profesionnels, universités, collectivités locales).

## Membre du Comité numérique pour la réussite étudiante et l'agilité des établissements, dit CORELAE (Octobre 2023 – Octobre 2024)

Ministère de l'enseignement supérieur et de la recherche

Ce comité a pour objet l'élaboration de l'écosystème des outils numériques de l'enseignement supérieur et de la recherche en France. Intégré en qualité de représentant des vice-présidents étudiants de France, j'ai notamment contribué aux mesures suivantes :

- Mesure 2 : Mener une réflexion autour d'une démarche de simplification des procédures administratives conduisant à des propositions concrètes pour que les services numériques soient facilement accessibles par les étudiants;
- Mesure 7 : Identifier, d'une part, les irritants et les incompréhensions pour et avec les étudiants en mobilité et, d'autre part, préconiser des pistes d'amélioration en lien avec tous les acteurs concernés;
- Mesure 11 : Mutualiser la veille technologique pour l'éducation au niveau national, repérer les dispositifs mutualisables, mesurer leurs impacts sur les apprentissages et encourager les échanges entre pairs via des communautés pratiques;
- Mesure 12 : Analyser l'impact de l'IA sur les pratiques et dispositifs pédagogiques ;
- Mesure 14 : A partir de la cartographie des principaux services numériques existants pour les

étudiants, identifier les plus pertinents pour qu'ils deviennent des services numériques nationaux (communs numériques) avec le souci permanent de l'interopérabilité entre services, établissements et administrations.

# — Coordinateur des ambassadeurs des transitions environnementales et sociétales (Mai 2022 – Août 2023)

Université de Bordeaux, Direction de la planification stratégique - Institut des transitions

Intégré au sein de la direction de la planification stratégique, j'ai eu pour mission de structurer et piloter les actions du réseau des ambassadeurs des transitions.

Synthèse des missions et actions :

- Management d'une équipe de 17 étudiants : recrutement, formation, évaluation et passation,
- Conception et réalisation d'actions de sensibilisation aux enjeux environnementaux et sociétaux (campagnes de communication, ateliers, conférences),
- Organisation d'événements pour promouvoir les comportements responsables (collectes de déchets, ateliers de réparation de vélos, prévention des violences sexistes et sexuelles, etc...).

### **FORMATION**

— Agir face à une situation de crise ou de risques majeurs

Direction générale de l'administration et de la fonction publique | 2024

— Fondamentaux de la rédaction administrative et bases de la légistique

Institut régional d'administration (IRA) de Metz | 2024

— Gestion de projet

Direction interministérielle de la transformation publique (DITP) | 2024

— Premiers secours en santé mentale (PSSM)

Université de Bordeaux | 2023

— Licence informatique

Université de Bordeaux | 2021 – Aujourd'hui

— Prévention et Secours Civiques de niveau 1 (PSC1)

Académie de Bordeaux | 2019